【裁判字號】    99,竹小,198
【裁判日期】    991130
【裁判案由】    返還消費借貸款
【裁判全文】
臺灣新竹地方法院民事小額判決         99年度竹小字第198號
原      告  日盛國際商業銀行股份有限公司
法定代理人  陳棠
訴訟代理人  邱益祥
被      告  劉世傑
上列當事人間請求返還消費借貸款事件，本院於民國99年11月25
日辯論終結，判決如下：
    主  文
被告應給付原告新臺幣貳萬柒仟陸佰貳拾玖元，及其中新臺幣貳
萬仟佰玖拾貳元自民國九十八年十一月十一日起至清償日止
，按年息百分之19.99 計算之利息。
原告其餘之訴駁回
訴訟費用新臺幣壹仟壹佰伍拾元由被告負擔。
本判決於原告勝訴部分得假執行。
    事實及理由
壹、程序事項
    本件被告經合法通知，未於最後言詞辯論期日到場，核無民
    事訴訟法第386 條各款所列情形，爰依原告聲請，由其一造
    辯論而為判決。
貳、實體事項
一、原告主張：被告於民國（下同）92年8 月4 日與原告訂立信
    用卡使用契約，並請領信用卡使用，經原告發卡在案（卡號
    ：0000000000000000），信用額度新台幣（下同）3 萬元，
    約定被告得持卡於財團法人信用卡處理中心等之特約商店記
    帳消費，且應於當（次）月前向原告清償，清償方法則得繳
    交每月帳單上之最低應繳金額以上或全額償還所消費之帳款
    。但其未清償之款項，自入帳日起按年息百分之19.99 計算
    利息，若於每月繳款截止日未繳足應繳帳款之最低應繳金額
    時，得依其未清償金額暨依約定條款所定自逾期開始連續三
    個月，按月加計違約金600 元。惟被告至98年6 月25日最後
    繳款2,000 元後，即未再清償所欠款項；被告自98年6 月25
    日起即未依雙方合意之信用卡使用約定正常繳款，連續二期
    未繳足最低應繳金額，故原告乃於98年9 月14日依信用卡契
    約約定條款第21條終止契約，並依第22條第1 項約定終止其
    期限利益。被告累計27,629元未給付，其中23,392元為消費
    本金，2,437 元為循環利息，1,800 元為逾期違約金，經原
    告催討仍未清償。爰依消費借貸及兩造信用卡契約之法律關
    係提起本訴訟，請求如數清償，並按約定利率給付利息及違
    約金。並聲明：被告應給付原告新臺幣貳萬柒仟陸佰貳拾玖
    元，及其中新臺幣貳萬仟佰玖拾貳元自民國九十八年十
    一月十一日起至清償日止，按年息百分之19.99 計算之利息
    及違約金1,800 元。
二、被告未於最後言詞辯論期日到場，據其曾到場所為之聲明及
    抗辯如下：
（一）被告印象中未積欠原告銀行任何債務，其均有繳清信用卡
      款；其有申請第一張信用卡，後來沒有續卡，也沒有再使
      用。92年間收到信用卡後我有使用過，但96年左右我把款
      項繳清後就沒有再使用，我沒有剪卡寄回銀行，也忘記是
      否有打電話至銀行通知停卡不再使用。
（二）聲明：原告之訴駁回。
三、得心證之理由：
    （一）查原告主張之上開事實，業經提出申請書暨信用卡約
          定條款、信用卡寄件掛號執據、基本資料查詢表、信
          用卡消費帳單明細、繳款明細表、催收繳款電話通聯
          紀錄及通話錄音暨譯文等文件影本為證。被告自承其
          曾於92年間申請信用卡並使用至96年間，惟抗辯自96
          年左右繳清款項後即未再使用系爭信用卡云云。經查
          ：依原告提出之基本資料查詢表，被告92年間所申請
          領用之卡號：0000000000000000信用卡，其有效期間
          為92年8 月至95年8 月（詳本院卷第126 頁），原告
          於95年7 月間信用卡有效期屆滿前曾依信用卡約定條
          款寄發新卡予被告，有原告提出之掛號函件存根聯為
          據，其寄送地址為苗栗市○○街91巷22號（見本院卷
          第127 頁），對照原告提出之系爭信用卡繳款情形明
          細表，系爭信用卡92年9 月至93年2 月之帳單地址為
          苗栗市文山里祥雲1 號、93年3 月至94年5 月之帳單
          地址為苗栗市○○路435 巷7 弄11號、94年6 月至96
          年8 月之帳單地址為苗栗市○○街91巷22號（見本院
          卷第128 頁），被告亦到庭陳述：其於92年間曾住苗
          栗市文山里祥雲1 號，且有收到系爭信用卡、後遷居
          至苗栗市○○路435 巷7 弄11號（即是國家花園地址
          ）、後來遷居至苗栗市○○街、於該處住了約三、四
          年等語（詳本院卷第119 背面、120 頁即99年9 月23
          日言詞辯論筆錄），則被告就系爭信用卡迄至96年8
          月間均仍接續使用並按月消費或繳款，且截至96年8
          月仍有應繳帳款千餘元未繳清，此有各該月之消費明
          細帳單等件可稽（詳本院卷第57至104 頁），足見被
          告辯稱其至96年間繳清消費款後即未再使用云云，即
          有未合，已難採信。次查，被告自承其未剪卡寄回原
          告銀行，亦無法確定及證明其曾通知原告停用系爭信
          用卡；復查無被告於96年間報失或停用系爭信用卡之
          紀錄，且據原告提出之催收電話通聯明細表所示，被
          告於98年7 月、8 月、9 月均曾受電話催收，如依被
          告所辯其自96年即未再使用該信用卡，則此信用卡即
          可能屬被冒用情形，常情持卡人為維護或保全其法律
          上之權利，當會告知信用卡發卡銀行此等異常情形，
          甚至警察局報案，反觀被告並未有此警覺反應，僅告
          稱「都是朋友在處理，現忙，... 」、「卡是借朋友
          用的，別人沒繳跟他沒關係」並掛電話且再去電拒接
          等情（詳本院卷第109 、110 頁），顯與常情有違，
          被告所辯其未使用該信用卡，對消費款不知情不應負
          責云云，無可採信。原告主張依信用卡約定條款，被
          告就系爭信用卡所負債務，有依約清償之責，堪信原
          告主張為真實。
    （二）從而，原告本於消費借貸及兩造現金卡契約之法律關
          係，訴請被告清償積欠之金額及按約定利率計算之利
          息暨違約金，即屬正當，應予准許。至其重複請求違
          約金1,800 元，於法無據，應予駁回。
四、假執行之宣告：
    本件係為被告部分敗訴之小額訴訟判決，爰依職權就原告勝
    訴部分宣告假執行，並於判決時確定被告應負擔之訴訟費用
    如主文第3 項所示之金額。
五、因本案事證已臻明確，兩造其餘主張陳述及所提之證據，經
    審酌後，或與本件爭點無涉，或於判決結果無影響，爰不逐
    一論述，附此敘明。
六、據上論結，本件原告之訴為有理由，依民事訴訟法第436 條
    之23、第436 條第2 項、第385 條第1 項前段、第79條、第
    436 條之19第1 項、第436 條之20，判決如主文。
中    華    民    國    99    年    11    月    30    日
                  新竹簡易庭    法  官  陳順珍
以上正本係照原本作成。
如對本判決上訴，僅得以判決違背法令為由，並應於判決送達後
20日內向本院提出上訴狀。
中    華    民    國    99    年    11    月    30    日
                                書記官  陳筱筑

司法院資訊處製作；財團法人民間司法改革基金會備份。
